臺灣士林地方法院刑事判決　　　　　　　100年度易字第485號
公　訴　人　臺灣士林地方法院檢察署檢察官
被　　　告　李文煌
上列被告因竊盜案件，經檢察官提起公訴（100 年度偵字第1375
7 號），本院判決如下：
    主    文
李文煌犯如附表主文欄所示之罪，各處如附表主文欄所示之刑，
沒收部分各如附表主文欄所示。應執行有期徒刑貳年，扣案之鐵
鎚、美工刀、巧理刀、蔬果刀各壹支、老虎鉗貳支、刀片壹盒均
沒收。
    犯罪事實
一、李文煌前於民國99年間分別因竊盜案件，先後經本院以99年
    度審簡字第361 號、99年度易字第112 號判決判處有期徒刑
    4 月、10月（有期徒刑6 月，共二罪，應執行有期徒刑10月
    ）確定，及臺灣板橋地方法院以99年度易字第2043號判決判
    處有期徒刑6 月確定，前開各罪嗣經臺灣板橋地方法院以99
    年度聲字第4737號裁定定應執行刑為1 年7 月確定，甫於10
    0 年9 月27日縮短刑期假釋出監，假釋期間付保護管束（保
    護管束期滿日為100 年10月24日，於本案均不構成累犯）。
    李文煌於假釋期間，詎仍不知悔改，分別意圖為自己不法之
    所有，持其所有客觀上具有危險性之鐵鎚、美工刀、巧理刀
    、蔬果刀各1 支、老虎鉗2 支、刀片1 盒等工具，於附表所
    示時間、地點，為附表所示之竊盜犯行。嗣於同年11月4 日
    14時15分許，李文煌在新北市○○區○○路1 段13號之「網
    路遊俠」網咖內為警盤查時，自其身上起出銅線3 捆（已剝
    皮，總重3.11公斤，已發還附表編號5 所示之管領人新北市
    政府汐止區公所），並扣得其所有用以犯附表所示竊盜犯行
    之鐵鎚、美工刀、巧理刀、蔬果刀各1 支、老虎鉗2 支、刀
    片1 盒等工具。李文煌並向員警坦承扣案銅線係其於附表編
    號5 所為竊盜犯行之贓物，復於未被有偵查犯罪職權之機關
    或公務員發覺附表所示編號1 至編號4 竊盜犯行前，即主動
    向為其製作訊問筆錄之新北市政府警察局汐止分局汐止派出
    所員警劉宗承自首其有犯如附表所示編號1 至編號4 竊盜犯
    行，並表示願意接受裁判。
二、案經新北市政府警察局汐止分局報告臺灣士林地方法院檢察
    署檢察官偵查起訴。
    理    由
一、訊據被告李文煌對於持扣案工具分別在附表所示時間、地點
    竊得如附表所示之物之犯行均坦承不諱（見本院卷第13頁反
    面、第40頁反面、第63頁及反面），核與證人即附表編號1
    、2 、5 管領人新北市政府汐止區公所員工呂文宏、證人即
    負責保全維護附表編號3 、4 處所之保全員王文昌證述相符
    （見偵查卷第16至20頁、本院卷第41至43頁），且有自願搜
    索同意書、搜索扣押筆錄、扣押物品目錄表、現場及扣案物
    照片、贓物認領保管單暨扣案被告所有用以犯附表所示竊盜
    犯行所用之工具等可稽，均可佐被告前開出於任意性之自白
    與事實相符，得採為認定事實之證據。
二、另查：
  (一)按刑法第321 條第1 項第3 款所稱「兇器」，其種類並無限
    制，凡客觀上足以對人之生命、身體、安全構成威脅，具有
    危險性之兇器均屬之，且祗須行竊時攜帶此種具有危險性之
    兇器已足，並不以攜帶之初有行兇之意圖為必要，有最高法
    院79年台上字第5253號判例意旨可資參照。查被告持以竊盜
    之扣案鐵鎚、老虎鉗2 支均為金屬製品，質地堅硬，另扣案
    之美工刀、巧理刀、蔬果刀各1 支及刀片1 盒（內有刀片8
    片），則均有足以裁切、切割物品之刀鋒等情，業經本院當
    庭勘驗無誤，並有照片在卷可考，且為被告所不否認（見本
    院卷第43頁反面），是扣案被告所有用以行竊之工具在客觀
    上顯對人之生命、身體、安全構成威脅，屬刑法第321 條第
    1 項第3 款所稱之兇器。
  (二)又如附表編號5 所示二處地點為同一路段，僅係不同編號，
    相差約50公尺，且均係新北市政府汐止區公所所管領之路燈
    電纜線遭竊等情，業據證人呂文宏證述在卷（見本院卷第41
    頁反面），又依被告所述，伊竊取附表編號5 所示地點之時
    間均為100 年10月18日，前後約相隔1 小時等語（見偵查卷
    第9 、11頁），是其行竊之時間密集、地點相近，且均屬同
    一被害人即新北市政府汐止區公所所管領，應認僅係接續竊
    取之行為，檢察官起訴認為此部分應成立數罪關係，容有誤
    會，惟此部分業據檢察官當庭更正（見本院卷第61頁），亦
    附此說明。
  (三)綜上，本件事證明確，被告犯行均堪認定，均應依法論科。
三、核被告所為係犯刑法第321 條第1 項第3 款加重竊盜罪（共
    五罪）。被告於犯如附表編號1 至編號4 所示竊盜犯行後，
    於未被有偵查犯罪職權之機關或公務員發覺前，即主動向為
    其製作警詢筆錄之新北市政府警察局汐止分局汐止派出所員
    警劉宗承自首其有犯如附表編號1 至編號4 竊盜犯行，並表
    示願意接受裁判之情，有被告於100 年11月5 日經警製作之
    調查筆錄可參（見偵查卷第8 至13頁），為對於未發覺之罪
    自首而接受裁判，爰就附表編號1 至編號4 所示部分犯行依
    刑法第62條前段規定均減輕其刑。被告所犯上開數罪，均犯
    意各別，行為互殊，均應予分論併罰。爰審酌被告有如犯罪
    事實欄一所載犯罪科刑，甫於100 年9 月27日縮短刑期假釋
    出監，仍於假釋期間，有臺灣高等法院被告前案紀錄表在卷
    可稽，素行不端，益足見前開判決科刑並未使被告知所警惕
    ，其不知以合法正當之途徑賺取生活所需，竟以竊取電纜線
    加以變賣之方式供自己生活，惟犯罪後已坦承犯行，且自行
    供出附表編號1 至編號4 之竊盜犯行，與其犯罪之動機、手
    段、目的，暨對被害人所造成之損害等一切情狀，認檢察官
    之求刑尚屬適當，爰分別量處如主文所示之刑，並定應執行
    之刑。起訴意旨雖認參酌被告多次犯竊盜罪，顯有犯竊盜罪
    之習慣，聲請併予諭知宣告強制工作等語。然按有犯罪之習
    慣或因遊蕩或懶惰成習而犯罪者，於刑之執行前，令入勞動
    場所，強制工作；18歲以上之竊盜犯、贓物犯，有犯罪之習
    慣者，得於刑之執行前，令入勞動場所強制工作，刑法第90
    條第1 項、竊盜犯贓物犯保安處分條例第3 條第1 項固分別
    定有明文。惟保安處分係針對受處分人將來之危險性所為之
    處置，以達教化、治療之目的，為刑罰之補充制度。我國現
    行刑法採刑罰與保安處分雙軌制，係在維持行為責任之刑罰
    原則下，為協助行為人再社會化之功能，以及改善行為人潛
    在之危險性格，期能達成根治犯罪原因、預防犯罪之特別目
    的。是保安處分中之強制工作，旨在對嚴重職業性犯罪及欠
    缺正確工作觀念或無正常工作因而習慣犯罪者，強制其從事
    勞動，學習一技之長及正確之謀生觀念，使其日後重返社會
    ，能適應社會生活。刑法第90條第1 項之規定即係本於保安
    處分應受比例原則之規範，使保安處分之宣告，與行為人所
    為行為之嚴重性、行為人所表現之危險性及對於行為人未來
    行為之期待性相當之意旨而制定，而由法院視行為人之危險
    性格，決定應否令入勞動處所強制工作，以達預防之目的。
    本件被告前於99年間雖有如前所述竊盜前科紀錄，且於假釋
    期間再犯本件數罪，然依其所陳，前曾從事模板工程，於假
    釋出監後，有在朋友公司幫忙送桶裝水，只是因還沒領得薪
    水等情（見本院卷第63頁反面、第64頁至反面），尚認其並
    非職業性犯罪或有犯罪習慣之人，亦非因遊蕩、懶惰成習而
    犯罪，難認非使其為強制工作外，已無其他方法使為處罰及
    教化，本院因認對被告宣告如主文所示之有期徒刑，應已足
    以收教化及預防之目的，尚無應宣告令予強制工作之必要，
    以符比例原則，併予敘明。又扣案之鐵鎚、美工刀、巧理刀
    、蔬果刀各1 支、老虎鉗2 支、刀片1 盒等工具，均為被告
    所有，用以犯如附表所示各次竊盜犯行所用，亦據被告供述
    在卷（見本院卷第63頁），均為被告所有用以犯本件各罪所
    用之物，應依刑法第38條第1 項第2 款之規定於各罪主文項
    下併予宣告沒收。
據上論斷，應依刑事訴訟法第284 條之1 、第299 條第1 項前段
，刑法第321 條第1 項第3 款、第62條前段、第51條第5 款、第
38條第1 項第2 款，刑法施行法第1 條之1 ，判決如主文。
本案經檢察官許恭仁到庭執行職務
中    華    民    國   100    年    12    月    19    日
                  刑事第九庭法  官  黎惠萍
以上正本證明與原本無異。
如不服本判決應於收受送達後10日內向本院提出上訴書狀，並應
敘述具體理由。其未敘述上訴理由者，應於上訴期間屆滿後20日
內向本院補提理由書( 均須按他造當事人之人數附繕本)「 切勿
逕送上級法院」。
                            書記官  蔡東晏
中    華    民    國   100    年    12    月    22    日
附錄本案論罪科刑法條全文
中華民國刑法第321條
（加重竊盜罪）
犯竊盜罪而有下列情形之一者，處6 月以上、5 年以下有期徒刑
，得併科新臺幣10萬元以下罰金：
一、侵入住宅或有人居住之建築物、船艦或隱匿其內而犯之者。
二、毀越門扇、牆垣或其他安全設備而犯之者。
三、攜帶兇器而犯之者。
四、結夥三人以上而犯之者。
五、乘火災、水災或其他災害之際而犯之者。
六、在車站、埠頭、航空站或其他供水、陸、空公眾運輸之舟、
    車、航空機內而犯之者。
前項之未遂犯罰之。
附表：
┌───┬─────┬───────┬───────┬────────┐
│編號  │時間      │地點          │行竊方式及所得│    主    文    │
│      │          │              │贓物          │                │
├───┼─────┼───────┼───────┼────────┤
│1     │100年10月5│新北市汐止區南│以鐵鎚破壞水泥│李文煌犯攜帶兇器│
│      │日9時許   │陽大橋下基隆河│及塑膠管，再以│竊盜罪，處有期徒│
│      │          │濱步道汐止市編│老虎鉗剪斷電線│刑伍月。扣案之鐵│
│      │          │號00000-00000 │後拉出，剝皮後│鎚、美工刀、巧理│
│      │          │號路燈下。    │約10餘公斤。  │刀、蔬果刀各壹支│
│      │          │              │              │、老虎鉗貳支、刀│
│      │          │              │              │片壹盒均沒收。  │
├───┼─────┼───────┼───────┼────────┤
│2     │100年10月5│（同上）      │（同上）      │李文煌犯攜帶兇器│
│      │日14時許  │              │              │竊盜罪，處有期徒│
│      │          │              │              │刑伍月。扣案之鐵│
│      │          │              │              │鎚、美工刀、巧理│
│      │          │              │              │刀、蔬果刀各壹支│
│      │          │              │              │、老虎鉗貳支、刀│
│      │          │              │              │片壹盒均沒收。  │
├───┼─────┼───────┼───────┼────────┤
│3     │100年10月 │新北市汐止區基│電線，變賣所得│李文煌犯攜帶兇器│
│      │12日9時許 │隆河左岸26.45K│約新臺幣450元 │竊盜罪，處有期徒│
│      │          │處河濱步道圍牆│。            │刑伍月。扣案之鐵│
│      │          │上。          │              │鎚、美工刀、巧理│
│      │          │              │              │刀、蔬果刀各壹支│
│      │          │              │              │、老虎鉗貳支、刀│
│      │          │              │              │片壹盒均沒收。  │
├───┼─────┼───────┼───────┼────────┤
│4     │100年10月 │（同上）      │電線，重量不詳│李文煌犯攜帶兇器│
│      │15日9時許 │              │（竊盜得手後，│竊盜罪，處有期徒│
│      │          │              │不及將贓物帶離│刑伍月。扣案之鐵│
│      │          │              │現場）        │鎚、美工刀、巧理│
│      │          │              │              │刀、蔬果刀各壹支│
│      │          │              │              │、老虎鉗貳支、刀│
│      │          │              │              │片壹盒均沒收。  │
├───┼─────┼───────┼───────┼────────┤
│5     │100年10月 │新北市汐止區中│電線，剝皮後約│李文煌犯攜帶兇器│
│      │18日9 時至│興路基隆河左岸│重3.11公斤（已│竊盜罪，處有期徒│
│      │10時許    │台電高壓電塔00│發還）        │刑捌月。扣案之鐵│
│      │          │2康寧海線振興 │              │鎚、美工刀、巧理│
│      │          │分岐線下、新北│              │刀、蔬果刀各壹支│
│      │          │市汐止區南陽大│              │、老虎鉗貳支、刀│
│      │          │橋下基隆河濱步│              │片壹盒均沒收。  │
│      │          │道汐止市編號57│              │                │
│      │          │018號路燈下。 │              │                │
└───┴─────┴───────┴───────┴────────┘